【裁判字號】    90,易,244
【裁判日期】    900816
【裁判案由】    毒品危害防制條例
【裁判全文】
臺灣嘉義地方法院刑事判決                            九十年度易字第二四四號
    公  訴  人  臺灣嘉義地方法院檢察署檢察官
    被      告  甲○○
右列被告因違反毒品危害防制條例案件，經檢察官提起公訴（八十  年度偵字第
    號），本院判決如左：
    主  文
甲○○施用第二級毒品，累犯，處有期徒刑陸月，如易科罰金，以參佰元折算壹日。
扣案之安非他命（驗餘淨重零點伍捌公克）、玻璃球管吸食器壹組、吸食填充器壹支
（均留有安非他命殘渣），均沒收並銷毀之。
    事  實
一、甲○○前於民國八十六年間因妨害風化案件，經本院判處有期徒刑六月確定，甫
    於八十六年四月十一日易科罰金執行完畢。甲○○於八十七年間復因施用毒品案
    件，經本院裁定送觀察、勒戒後，認無繼續施用毒品之傾向，由本院以八十七年
    度易字第六四一號判決免刑確定，繼因施用毒品案件，經本院裁定送觀察、勒戒
    後，認有繼續施用毒品之傾向，再經本院以八十九年度嘉簡字第九號簡易判決處
    有期徒刑六月確定，並由本院以八十八年度毒聲字第一八二六號裁定令入戒治處
    所施以強制戒治一年，嗣以甲○○戒治執行滿三月，認無繼續戒治之必要，再經
    本院以八十九年度毒聲字第七三三號裁定停止戒治，所餘期間付保護管束，保護
    管束期間自八十九年五月三十日起，至八十九年十二月二十二日日止。詎甲○○
    猶不知悔改，於保護管束期間內之八十九年十月十一日上午十時三十分經警採尿
    前回溯九十六小時內之某時，在不詳地點施用第二級毒品安非他命，嗣經警於八
    十九年十月十一日上午十時三十分許，在嘉義縣中埔鄉○○村○○路○段四０七
    號查獲，並扣得安非他命一小包（淨重零點六一公克、驗餘淨重零點五八公克）
    、玻璃球管吸食器一組、吸食填充器一支（均檢出安非他命成分）。
三、案經嘉義縣警察局移送臺灣嘉義地方法院檢察署檢察官偵查起訴。
    理  由
一、訊據被告甲○○矢口否認有何施用毒品犯行，辯稱：伊自停止戒治出所後即未再
    吸食安非他命，然曾將自己之房間借予朋友施用毒品，雖然伊進入房間後即將房
    門打開，但或因朋友在房間吸食，伊驗尿反應才會出現安非他命陽性反應云云。
    惟查，被告於八十九年十月十一日上午十時三十分許經警採集尿液送嘉義縣衛生
    局以免疫學分析法及ＴＯＸＩ－ＬＡＢ方法檢驗結果，呈甲基安非他命陽性反應
    ，此有該局煙毒尿液檢驗單一紙在卷可稽。按甲基安非他命經口服投與後百分之
    七十於二十四小時內自尿液排出，約百分之九十於九十六小時內自尿液中排出，
    最長不會超過四日，此有行政院衛生署藥物食品檢驗局八十一年二月八日（八一
    ）藥檢字第００一一五六號函可參，被告既於前開時間採集尿液送驗結果，呈甲
    基安非他命陽性反應，顯見被告在採尿前回溯九十六小時內之某時，有施用安非
    他命犯行無訛。再者，由於他人吸食毒品而吸入該吸食者燃燒毒品所排出之氣體
    （即俗稱二手煙），能否在尿液中被檢出煙毒或甲基安非他命反應，文獻中尚無
    此類研究報告，然按法務部調查局檢驗煙毒經驗研判，若非共處於空間密閉狹小
    ，並故意大量吸入該氣體，應不致於尿液中代謝出煙毒或甲基安非他命反應，此
    有法務部調查局第六處八十三年九月十七日（八三）發技（一）字第八三一００
    一八五號函一份附卷可稽，是被告所辯無非卸責之詞，不足採信。被告前於因施
    用毒品案件，經本院裁定送觀察、勒戒後，認無繼續施用毒品之傾向，由本院以
    八十七年度易字第六四一號判決免刑確定，復於五年之內，因施用毒品案件，經
    本院裁定送觀察、勒戒後，認有繼續施用毒品之傾向，再經本院以八十九年度嘉
    簡字第九號簡易判決處有期徒刑六月，並以八十八年度毒聲字第一八二六號裁定
    令入戒治處所施以強制戒治，嗣以八十九年度毒聲字第七三三號裁定停止戒治，
    所餘期間並令付保護管束，此有該等判決書、裁定書，及臺灣嘉義地方法院檢察
    署刑案資料查註紀錄表、臺灣高等法院被告全國前案紀錄表在卷可參，本件事證
    明確，被告犯行洵堪認定，自應依法論科。
二、核被告甲○○所為，係犯毒品危害防制條例第十條第二項之罪。被告施用第二級
    毒品前後持有第二級毒品之低度行為，為施用之高度行為所吸收，不另論罪。被
    告前於民國八十六年間因妨害風化案件，經本院判處有期徒刑六月確定，甫於八
    十六年四月十一日易科罰金執行完畢，有臺灣嘉義地方法院檢察署刑案查註紀錄
    表、臺灣嘉義地方法院法務部在監在押資料表在卷可徵。其於有期徒刑執行完畢
    後五年內再犯有期徒刑以上刑之本罪，為累犯，依法加重其刑。爰審酌被告經二
    次觀察、勒戒，及本院令入戒治處所施以強制戒治，並判處有期徒刑六月後，仍
    不知警悟，獲停止戒治後，未能掌握自新機會，再度施用毒品，顯見其意志不堅
    ，而再三非法施用足以導致精神障礙及生命危險之毒品，危害身心甚鉅，犯後猶
    飾詞矯飾等一切情狀，量處如主文所示之刑，並諭知易科罰金之折算標準，以資
    懲儆。
三、另扣案之安非他命一小包（淨重零點六一公克、驗餘淨重零點五八公克）、玻璃
    球管吸食器一組、吸管填充器一支，經委請內政部警政署刑事警察局鑑驗結果，
    扣案粉末認確係安非他命，而玻璃球管吸食器一組、吸管填充器一支均留有安非
    他命殘渣無訛，此有該局九十年六月二十二日刑鑑字第八六四六六號鑑驗通知書
    一紙在卷足按，因安非他命無法自上開玻璃球管吸食器、吸管填充器完全剝離，
    應視為查獲之毒品，爰依毒品危害防制條例第十八條第一項前段之規定沒收銷燬
    。
據上論斷，應依刑事訴訟法第二百九十九條第一項前段，毒品危害防制條例第十條第
二項、第十八條第一項前段，刑法第十一條前段、第四十七條、第四十一條第一項前
段，罰金罰鍰提高標準條例第二條，判決如主文。
本案經檢察官陳連發到庭執行職務
中      華      民      國    九十      年      八      月     十六     日
                            臺灣嘉義地方法院刑事第一庭
                                  審判長法  官  陳  珍  如
                                        法  官  黃  仁  勇
                                        法  官  鄧  晴  馨
右正本證明與原本無異。
如不服本判決，應於判決送達後十日內向本院提出上訴狀( 應附繕本 )。
中      華      民      國    九十      年      八      月     二一     日
                                        書記官  李  彩  娥
附錄本案論罪科刑法條全文：
毒品危害防制條例第十條
施用第一級毒品者，處六月以上五年以下有期徒刑。
施用第二級毒品者，處三年以下有期徒刑。


司法院資訊處製作；財團法人民間司法改革基金會備份。
